臺灣高等法院高雄分院刑事判決
111年度上訴字第266號
上  訴  人  
即  被  告  蔡宗權



選任辯護人  曾嘉雯律師
上  訴  人  
即  被  告  郭培均


選任辯護人  張正忠律師
上列上訴人因毒品危害防制條例案件，不服臺灣橋頭地方法院11
0年度訴字第118號，中華民國110年12月30日第一審判決（起訴
案號：臺灣橋頭地方檢察署109年度偵字第12777號、110年度偵
字第617號），提起上訴，本院判決如下：
    主  文
上訴駁回。
    事  實
一、蔡宗權、郭培均皆知悉甲基安非他命係毒品危害防制條例第
    2條第2項第2款所定第二級毒品，未經許可，依法不得持有
    、販賣，竟基於販賣第二級毒品甲基安非他命賺取價差利益
    以營利之犯意，由郭培均出面於民國109年11月3日23時12分
    許至隔日0時58分許，以其所有如附表編號11所示行動電話1
    支（含SIM卡1張）使用微信通訊軟體與葉宣齊聯繫毒品交易
    事宜，並約定於高雄市○○區○○路0段000○0號「12星座」自助
    洗車廠交付毒品，交易價金為新臺幣（下同）6萬元，期間
    蔡宗權、郭培均即一同前往尋找毒品上游，由蔡宗權出資以
    4萬5,000元價格取得本件欲販賣與葉宣齊之第二級毒品甲基
    安非他命1包（即附表編號1所示毒品，純質淨重約23.041公
    克，純度、驗前及驗後淨重均詳附表所示），再由蔡宗權駕
    駛車牌號碼0000-00號自用小客車搭載郭培均，一同攜帶上
    開毒品前往上開洗車廠欲與葉宣齊完成交易，而以前揭方式
    著手共同販賣第二級毒品甲基安非他命，惟其等在交付該毒
    品與葉宣齊前，即經警方接獲檢舉，持檢察官核發之拘票至
    上開洗車廠執行拘提，並於109年11月4日1時30分許對蔡宗
    權執行附帶搜索，扣得附表編號1、2所示毒品及上開車輛（
    附表編號11所示郭培均所有之行動電話，係郭培均嗣後交予
    警方扣案；其他附表所示扣案物均與本件無關），因而當場
    查獲上情而販賣未遂。
二、案經內政部警政署保安警察第二總隊報告臺灣橋頭地方檢察
     署檢察官偵查起訴。
    理  由
壹、證據能力：
    本判決所引用屬於傳聞證據部分，檢察官、被告及辯護人等
    於本院審理時均同意有證據能力（見本院卷第177、255頁）
    ，審酌上開證據資料作成時之情況，尚無違法不當及證明力
    明顯過低之瑕疵，而認為以之作為證據應屬適當，依刑事訴
    訟法第159條之5第1項規定，均有證據能力。
貳、實體部分：
一、上開事實，業據上訴人即被告蔡宗權、郭培均於偵查、原審
    及本院均坦承不諱（見偵一卷第161至163、189至191頁；聲
    羈一卷第27至29頁；聲羈二卷第23至27頁；原審卷第163至1
    65、173至175、271、288頁；本院卷第173、254、272頁）
    ，復經證人即購毒者葉宣齊於警詢、偵訊時證陳明確（見偵
    一卷第123至131、153至154頁），且有檢察官核發之拘票及
    拘提報告書（見警卷第3至5頁）、被告郭培均與葉宣齊間聯
    繫毒品交易之微信通訊軟體對話紀錄擷圖照片（見警卷第61
    至63頁）、內政部警政署保安警察第二總隊搜索扣押筆錄1
    份、扣押筆錄1份、扣押物品目錄表2份（見警卷第89至95、
    99至105頁）、查獲現場照片及扣案如附表編號1所示毒品照
    片（見警卷第161至169頁）、內政部警政署保安警察第二總
    隊110年11月12日保二刑三字第1100011201號函暨所附職務
    報告（見原審卷第235至237頁）及原審辦理刑事案件電話紀
    錄查詢表（見原審卷第239頁）附卷可稽，並有扣案附表編
    號1所示毒品可佐。而扣案附表編號1之毒品經檢驗確含第二
    級毒品甲基安非他命成分，此有高雄市立凱旋醫院110年2月
    24日高市凱醫驗字第66801號濫用藥物成品檢驗鑑定書在卷
    可參（見偵一卷第263頁），足見被告蔡宗權、郭培均二人
    上開任意性自白與事實相符，可資採為認定犯罪事實之依據
    。再者，販賣毒品之所謂販賣行為，係行為人基於營利之目
    的，而販入或賣出毒品而言。販賣毒品者，其主觀上有營利
    意圖，客觀上有販賣行為，即足構成；至於實際上是否已經
    獲利，則非所問。查，被告蔡宗權、郭培均欲交易之毒品，
    係以4萬5,000元價格向上游購得，且與購毒者葉宣齊談妥以
    6萬元出售等情，業經被告蔡宗權、郭培均於原審供述明確
    （見原審卷第164、174頁），復經證人葉宣齊於警詢及偵訊
    證述綦詳（見偵一卷第125至127、153至154頁），並有被告
    郭培均與葉宣齊間聯繫毒品交易之微信通訊軟體對話紀錄擷
    圖照片可佐（見警卷第61至63頁），足見被告蔡宗權、郭培
    均若交易成功，將可獲取1萬5,000元利潤，其等販賣毒品係
    藉由賺取價差以牟利之營利意圖，堪予認定。綜上，本件事
    證明確，被告蔡宗權、郭培均上開犯行，洵堪認定，應依法
    論科。
二、論罪：
㈠、按行為人意圖營利而購入毒品，其主觀上雖認知係為銷售營
    利，客觀上並有購入毒品之行為，惟仍須對外銷售，始為販
    賣行為之具體實現。此之對外銷售，自買賣毒品之二面關係
    以觀，固須藉由如通訊設備或親洽面談與買方聯繫交易，方
    能供買方看貨或與之議價，以實現對特定或可得特定之買方
    銷售；至於對不特定人或特定多數人行銷，進行宣傳、廣告
    ，以招攬買主之情形（例如在網路上或通訊軟體「LINE」群
    組，發布銷售毒品之訊息以求售），因銷售毒品之型態日新
    月異，尤以現今網際網路發達，透過電子媒體或網路方式宣
    傳販毒之訊息，使毒品之散布更為迅速，依一般社會通念，
    其惡性已對於販賣毒品罪所要保護整體國民身心健康之法益
    ，形成直接危險，得認開始實行足以與販賣毒品罪構成要件
    之實現具有必要關聯性之行為，已達著手販賣階段（最高法
    院109年度台上大字第4861號裁定、109年度台上字第4861號
    判決意旨參照）。再按刑事法上販賣毒品之行為，雖以售賣
    者與購買者雙方就毒品標的物與價金等買賣要素之意思表示
    一致時，其民事上之買賣契約即已成立（是否有背於公序良
    俗而無效，係另一事），並得認為已經著手於販賣毒品構成
    要件之行為，但其販賣行為之完成與否，則有賴標的物之是
    否交付為區分既、未遂之標準。如僅達成契約之合致，而尚
    未交付標的物時，即不能論以該罪之既遂犯（最高法院100
    年度台上字第4254號判決要旨參照）。查，被告蔡宗權、郭
    培均上開犯行，係由被告郭培均出面與購毒者葉宣齊以微信
    通訊軟體聯繫毒品交易事宜，並已談妥購毒之數量及金額等
    情，經被告蔡宗權、郭培均於原審供述明確（見原審卷第16
    4、174至175頁），核與證人葉宣齊於警詢及偵訊所證相符
    （見偵一卷第123至131、153至154頁），且有被告郭培均與
    葉宣齊間聯繫毒品交易之微信通訊軟體對話紀錄擷圖照片可
    佐（見警卷第61至63頁），足認被告蔡宗權、郭培均已著手
    販賣毒品之構成要件行為，僅因於交易現場遭員警當場查獲
    方未成功交付毒品，而屬販賣毒品未遂。
㈡、按甲基安非他命係毒品危害防制條例第2條第2項第2款所定第
    二級毒品，未經許可，不得持有、販賣。核被告蔡宗權、郭
    培均所為，均係犯毒品危害防制條例第4條第6項、第2項販
    賣第二級毒品未遂罪。本件被告蔡宗權、郭培均欲出售如附
    表編號1所示第二級毒品甲基安非他命純質淨重共23.041公
    克，有高雄市立凱旋醫院110年2月24日高市凱醫驗字第6680
    1號濫用藥物成品檢驗鑑定書在卷可參（見偵一卷第263頁）
    ，其等持有第二級毒品純質淨重20公克以上之行為，固為毒
    品危害防制條例第11條第2項所規定之犯罪行為，然該甲基
    安非他命既係其等本件著手販賣之毒品，則其等持有第二級
    毒品甲基安非他命純質淨重20公克以上之低度行為，應為其
    等販賣第二級毒品未遂之高度行為所吸收，不另論罪。而被
    告蔡宗權、郭培均就本件犯行有犯意聯絡與行為分擔，應依
    刑法第28條規定論以共同正犯。
㈢、刑之加重、減輕：
  ⒈累犯加重（被告郭培均部分）：
　　按司法院釋字第775號就刑法第47條第1項關於累犯規定為解
    釋後，就累犯成立是否加重最低本刑，必須兼顧行為人對刑
    罰反應力是否薄弱及有無特別惡性等情，以避免行為人所受
    之刑罰超過其所應負擔罪責之個案，其人身自由因此遭受「
    罪刑不相當」之過苛侵害。是判斷行為人是否對刑罰反應力
    薄弱，自應審酌犯罪行為人之前、後案之犯罪類型、行為態
    樣是否相同或類似；前案執行完畢與後案發生之時間相距長
    短；前案是故意或過失所犯；前案執行是入監執行完畢，抑
    或易科罰金或易服社會勞動而視為執行完畢等具體個案各種
    因素；至其有無特別惡性，則應視前、後案對於他人生命、
    身體、財產等法益侵害情形如何，暨兼衡後案犯罪之動機、
    目的、計畫、犯罪行為人之年齡、性格、生長環境、學識、
    經歷、反省態度等情綜合判斷。又累犯之加重，係因犯罪行
    為人之刑罰反應力薄弱，需再延長其矯正期間，以助其重返
    社會，並兼顧社會防衛之效果，與前後所犯各罪類型、罪名
    是否相同或罪質是否相當，無必然之關連（最高法院109年
    度台上字第5044號判決意旨參照）。查，被告郭培均前因施
    用毒品案件，經原審法院以106年度簡字第2065號判處有期
    徒刑2月確定，於107年2月5日入監執行完畢；復因施用毒品
    案件，經臺灣高雄地方法院以107年度簡字第1071號判處有
    期徒刑3月確定，於107年10月1日易科罰金執行完畢等情，
    有臺灣高等法院被告前案紀錄表可查。被告郭培均於上開有
    期徒刑執行完畢後，5年內故意再犯本件有期徒刑以上之罪
    ，為累犯；再考量其前已2次因故意犯罪而受刑之執行，甚
    至其中1案係入監執行，卻仍未能因此而知所警惕，在徒刑
    執行完畢後又再故意為本件犯行，足認其有特別惡性及對刑
    罰反應力薄弱，縱本件與構成累犯之前案罪質並不相同，亦
    無司法院大法官釋字第775號解釋所示，於本件應量處最低
    法定刑、又無法適用刑法第59條在內減輕規定（詳後述），
    而有罪刑不相當之情形，故本件被告郭培均所犯之罪，除法
    定本刑為無期徒刑部分不得加重外，應依刑法第47條第1項
    規定加重其刑。
  ⒉未遂減輕：
　　被告蔡宗權、郭培均雖已著手本件販賣第二級毒品犯行之實
    行，惟未成功交付毒品，而未完成販賣毒品之行為等情，已
    如前述，屬未遂犯，均依刑法第25條第2項規定減輕其刑。
  ⒊偵審自白減輕：
　　被告蔡宗權、郭培均於檢察官偵訊中及偵查中之羈押訊問、
    原審及本院均坦承本件販賣第二級毒品未遂犯行，均依毒品
    危害防制條例第17條第2項規定減輕其刑。
  ⒋本件並無供出來源之減刑事由：
　　按犯第4條至第8條、第10條或第11條之罪，供出毒品來源，
    因而查獲其他正犯或共犯者，減輕或免除其刑，毒品危害防
    制條例第17條第1項定有明文。又按毒品危害防制條例第17
    條第1項規定所稱「供出毒品來源，因而查獲其他正犯或共
    犯者」，係指犯罪行為人供出毒品來源之對向性正犯，或與
    其具有共同正犯、共犯（教唆犯、幫助犯）關係之毒品由來
    之人的相關資料，諸如其前手或共同正犯、共犯之姓名、年
    籍、住居所或其他足資辨別之特徵等項，使調查或偵查犯罪
    之公務員得據以對之發動調查或偵查程序，並因此而確實查
    獲其人、其犯行者，始足該當（最高法院99年度台上字第22
    18號判決要旨參照）。經查：
  ⑴被告蔡宗權雖於偵訊中供稱其本件犯行所交付毒品之來源為
    姓名年籍不詳綽號「大摳仔」或「張進元」之人（見偵一卷
    第23、193頁）。惟本件並未查獲被告蔡宗權所稱之上開毒
    品來源等情，有臺灣橋頭地方檢察署110年4月23日橋檢信律
    109偵12777字第1109014353號函及內政部警政署保安警察第
    二總隊110年4月30日保二刑三字第1100004311號函附職務報
    告在卷可佐（見原審卷第78、88至90頁），顯示本件偵查或
    警察機關均未因被告蔡宗權供出毒品來源，而查獲該來源交
    付毒品與被告蔡宗權、郭培均之犯行，自無從依上開規定減
    輕其刑。
  ⑵至於被告郭培均雖於警詢中，在被告蔡宗權坦承犯行前（因
    被告蔡宗權警詢時否認犯行，見警卷第7至13頁），供出被
    告蔡宗權為本件共犯（見警卷第41至44頁）。然本件係被告
    蔡宗權、郭培均一同前往向上游購得毒品，已如前述，已難
    認被告蔡宗權係供給被告郭培均毒品之前手；且被告郭培均
    於供出被告蔡宗權之前，員警即已接獲檢舉，鎖定本件毒品
    交易之車輛及對象特徵，並持檢察官核發之拘票至交易現場
    查緝並拘提被告蔡宗權，此有本件檢察官核發之拘票及拘提
    報告書（見警卷第3至5頁）、內政部警政署保安警察第二總
    隊110年11月12日保二刑三字第1100011201號函附職務報告
    （見訴卷第235至237頁）、原審辦理刑事案件電話紀錄查詢
    表（見原審卷第239頁）附卷可稽；且員警復於現場對被告
    蔡宗權執行附帶搜索時扣得本件交易之毒品等情，亦有內政
    部警政署保安警察第二總隊110年5月20日保二刑三字第1100
    005386號函附職務報告（見原審卷第96至98頁）、內政部警
    政署保安警察第二總隊搜索扣押筆錄及扣押物品目錄表各1
    份（見警卷第89至95頁）在卷可佐。可見在被告郭培均供出
    被告蔡宗權以前，員警即已透過檢舉人提供之具體資訊鎖定
    被告蔡宗權涉案，並藉由持拘票到場拘提被告蔡宗權暨搜得
    本件毒品而當場查獲被告蔡宗權，足認被告蔡宗權並非因被
    告郭培均之供述而查獲。準此，被告郭培均尚無從依上開規
    定減輕其刑。
  ⒌本件無刑法第59條之適用：
 　 被告蔡宗權、郭培均雖主張其等販毒對象僅1人，且於販賣
    成功前即遭查獲，未生實質損害，而其等均年紀尚輕，其中
    被告蔡宗權父母之身體狀況亦不佳，請求依刑法第59條酌減
    輕其刑云云。惟按：刑法第59條之酌量減輕其刑，必於犯罪
    之情狀，在客觀上足以引起一般同情，認為即予宣告法定低
    度刑期，猶嫌過重者，始有其適用。查，被告蔡宗權、郭培
    均所犯販賣第二級毒品罪，均已依毒品危害防制條例第17條
    第2項及刑法第25條第2項規定遞減輕其刑，故其等所犯販賣
    第二級毒品罪之法定最輕本刑，被告蔡宗權部分已減為2年6
    月以上有期徒刑，被告郭培均部分則減為2年7月以上有期徒
    刑（因先依累犯規定加重其刑、再遞減其刑）。本院衡酌上
    開減輕後之法定本刑，並衡以被告蔡宗權、郭培均僅為圖一
    己私利，即為本件販賣第二級毒品犯行，且其等所販售之毒
    品純度及純質淨重均非低，交易價金非微，倘毒品流入市面
    ，將對國民身心健康造成重大危害，並無何情堪憫恕之處。
    至被告蔡宗權、郭培均所稱未販售成功即遭查獲部分，已於
    依未遂犯規定減刑時考慮在內，而本件販毒之對象人數，以
    及被告蔡宗權、郭培均之年紀及家庭經濟狀況，亦經本院後
    述量刑時列入量刑因子審酌在內。基此，本件並無事證足認
    被告蔡宗權、郭培均所犯之罪在客觀上足以引起一般人同情
    ，而有情輕法重之情事，並無依刑法第59條規定酌減其刑之
    餘地。從而，被告蔡宗權、郭培均上訴請求依刑法第59條酌
    減其等之刑，均無理由。
  ⒍本件被告郭培均所犯販賣第二級毒品罪，併有上開刑之加重
    與複數減輕事由，依法先加重（無期徒刑部分不得加重）而
    後遞減輕其刑。另被告蔡宗權所犯販賣第二級毒品罪，亦有
    上述複數減刑事由，依法遞減輕其刑。
三、上訴論斷：
㈠、原審認被告罪證明確，因而適用毒品危害防制條例第4條第2
    項、第6項、第17條第2項，刑法第11條、第28條、第47條第
    1項、第25條第2項等規定，以行為人之責任為基礎，審酌被
    告蔡宗權、郭培明知毒品為政府嚴令明禁，為牟取私利而販
    賣第二級毒品甲基安非他命，實有可議；復審酌被告蔡宗權
    、郭培均對於甲基安非他命施用者提供來源，影響所及，非
    僅人之生命、身體將可能受其侵害，社會、國家之法益亦不
    能免，當非個人之生命、身體法益所可比擬；復念被告蔡宗
    權、郭培均年紀尚輕，犯後坦承犯行，販賣之對象僅有1人
    ；並考量其等雖尚未取得價金即遭查獲，然所販售之毒品價
    金高達6萬元，純質淨重合計23.041公克，數量或價額均非
    微；另衡酌其等販賣第二級毒品係為賺取價差利益之犯罪動
    機及於本件毒品交易之分工；兼衡被告蔡宗權之父罹患心肌
    梗塞（見原審卷第297頁診斷證明書），自承學歷為高職肄
    業，目前經營車輛修繕之個人工作室，月入約1萬元至2萬元
    ，需負擔父母所居住房屋房貸，未婚且無子女，與父母同住
    （見原審卷第289、294頁）；另考量被告郭培均自承學歷為
    國中畢業，目前於檳榔攤兼職，每月收入約2萬元，已離婚
    並有1名未成年子女，與母親及弟、妹同住（見原審卷第289
    頁）；另參酌被告蔡宗權雖無如被告郭培均有累犯加重，惟
    本件毒品係其出資向上游購得，參與犯罪程度非輕，認其（
    蔡宗權）與被告郭培均應量處相同之刑度即有期徒刑3年4月
    。另沒收認定：
　⒈扣案如附表編號1所示本件交易之毒品1包，經送檢驗檢出含
    第二級毒品甲基安非他命成分，應依毒品危害防制條例第18
    條第1項前段規定，於被告蔡宗權、郭培均所犯之罪宣告收
    銷燬，另包裝該毒品即第二級毒品甲基安非他命之包裝袋1
    只，因與甲基安非他命難以析離，應視同甲基安非他命，併
    依毒品危害防制條例第18條第1項前段規定宣告沒收銷燬；
    至送驗耗損部分因已滅失，毋庸宣告沒收銷燬。
  ⒉扣案如附表編號11所示行動電話1支（含SIM卡1張），係被告
    郭培均所有，於本件用以與購毒者葉宣齊聯繫毒品交易等情
    ，業據被告郭培均於原審自承在卷（見原審卷第175頁），
    上開行動電話及所含SIM卡，屬被告郭培均所有、供本件犯
    罪所用之物，應依毒品危害防制條例第19條第1項規定，於
    被告郭培所犯之罪宣告沒收。又卷內並無證據顯示被告蔡宗
    權對該行動電話暨所含SIM卡有事實上處分權，不對被告蔡
    宗權宣告沒收，附此敘明。
  ⒊扣案如附表編號2所示自小客車，被告蔡宗權自承係其所有（
    見原審卷第165頁），且被告蔡宗權在本件駕駛該車搭載被
    告郭培均前往毒品交易地點，亦經本院認定如前，惟卷內並
    無證據顯示該自小客車（含鑰匙）係完全無其他功用，僅專
    供被告蔡宗權、郭培均從事本件毒品交易所用，不予宣告沒
    收。
  ⒋本件毒品交易，在購毒者葉宣齊給付毒品價金前，即遭員警
    查獲等情，經被告蔡宗權、郭培均於原審供承明確（見原審
    卷第164、174頁），而證人葉宣齊亦於偵訊證稱：其「原本
    」要給付6萬元價金，但毒品還沒過手即遭警方查獲等語（
    見偵一卷第154頁），亦應指尚未交付價金即遭查獲之意，
    核與被告蔡宗權、郭培均所述相符。被告蔡宗權、郭培均既
    尚未取得本件毒品價金，即不對其等為犯罪所得沒收之宣告
    。
  ⒌按犯第4條至第9條、第12條、第13條或第14條第1項、第2項
    之罪，有事實足以證明行為人所得支配之前二項規定以外之
    財物或財產上利益，係取自其他違法行為所得者，沒收之，
    毒品危害防制條例第19條第3項定有明文。扣案如附表編號5
    之現金3萬1,000元，雖經被告蔡宗權於原審供承為其所有，
    然亦稱：上開現金係伊販賣二手物品所得等語（見原審卷第
    165頁），衡酌被告蔡宗權、郭培均於本件尚未取得毒品價
    金即遭查獲，無從認與本件犯行有關，亦無從逕認係被告蔡
    宗權取自其他違法行為所得，自不予宣告沒收。
  ⒍扣案如附表編號3、4、6至10所示之物，均經被告蔡宗權否認
    使用於本件犯行或與本件犯行有關（見原審卷第165 頁），
    且本件亦無證據證明上開物品係被告蔡宗權、郭培均犯本件
    犯罪所用或預備用之物，抑或係本件犯罪所得，均不予宣告
    沒收。
㈡、經核原判決已敘述其認定被告蔡宗權、郭培均犯罪及沒收所
    憑之證據、理由，且量刑已審酌前開等情及刑法第57條所列
    各款一切情狀，為其量刑責任之基礎，認事用法皆無違誤，
    量刑亦稱妥適，並無任何偏重不當或違法之處。
㈢、被告蔡宗權上訴意旨略以：其與郭培均販賣之甲基安非他命
    純度僅約62.37%（並非100%），總純質淨重僅有23.041公克
    ，與長期販毒且獲利甚鉅之中、大盤毒販不同，應從輕量刑
    ，況其與被告郭培均之參與程度相當，郭培均又係累犯，原
    判決均量處相同之刑，有違罪刑相當原則云云。另被告郭培
    均上訴意旨略以：其坦承販賣第二級毒品未遂犯行，態度良
    好，而販賣對象只有1人、尚未造成實際損害，原判決依偵
    審自白及未遂犯規定遞減其刑後，未審酌仍有情輕法重之情
    形，未再依刑法第59條酌減其刑，自有未當云云。惟查，被
    告蔡宗權所犯販賣第二級毒品罪，經依偵審自白及未遂犯規
    定遞減輕其刑，以及被告郭培均依累犯加重及偵審自白、未
    遂犯規定遞減其刑後，就本件而言，已無情輕法重、情堪憫
    恕之情形，核與刑法第59條酌減其刑要件不符（已詳如前述
    ）。又按刑之量定，乃法律賦予法院自由裁量之事項，倘於
    科刑時已以行為人之責任為基礎，並斟酌刑法第57條所列各
    款事項，而未逾越法定刑度，即難謂違法。原判決已敘明以
    被告蔡宗權、郭培均之責任為基礎，審酌刑法第57條各款所
    定科刑輕重應審酌之事項，均量處有期徒刑3年4月，所量刑
    之刑既未逾越法定刑度，且無刑罰權濫用情事，即無違法可
    言。再者，依被告蔡宗權所述，扣案如附表編號1所示毒品
    係其單獨出資所購得、歸其所有，倘本件有順利完成交易，
    販毒所得亦由其取得（見聲羈二卷第27頁；原審卷第163至1
    64頁），此與被告郭培均供稱：扣案之毒品是被告蔡宗權的
    ，本件如有完成交易，價金會由被告蔡宗權取得等情大致相
    符（見警卷第41項；聲羈一卷第29頁)，足見被告蔡宗權係
    本件毒品之出資者，倘本件毒品有順利完成交易，則販賣之
    利益均歸其一人取得，其就本件販毒所參與之程度及情節，
    均顯重於被告郭培均，縱被告郭培均係累犯，依法應加重其
    刑，然被告蔡宗權之犯罪情節既較被告郭培均為重，故原判
    決綜合其2人上開刑法第57條所列各款事項，認「被告蔡宗
    權雖未如被告郭培均有累犯加重事由，惟考量本件交易之毒
    品係其出資向毒品上游購得，參與犯罪程度非輕，乃對其量
    處與被告郭培均相同之刑度即之有期徒刑3年4月」（見原判
    決第10頁），並無任何偏重不當或違法之處，亦無違反罪刑
    相當原則。至被告蔡宗權上訴主張其罹患生殖細胞瘤部分，
    依其提出之診斷證明書所載（見本院卷第293至295頁），其
    既已於111年6月2日開始接受抗癌化學注射治療，並於同年6
    月6日出院，醫囑「宜門診繼續追蹤治療」即可，此部分仍
    不足以動搖原判決所為之量刑，故被告蔡宗權據此主張原判
    決量刑不當，亦難認為正當。從而，被告蔡宗權、郭培均上
    訴意旨，置原判決之論述於不顧，就原判決量刑之職權行使
    ，徒憑己見任意指摘違法，經核均無理由，其等之上訴均應
    予駁回。
據上論結，應依刑事訴訟法第368條，判決如主文。
本案經檢察官楊翊妘提起公訴，檢察官曾靖雅到庭執行職務。
中　　華　　民　　國　　111 　年　　7 　　月　　12　　日
                  刑事第五庭    審判長法  官  簡志瑩
                                      法  官  陳美燕
                                      法  官  唐照明
以上正本證明與原本無異。
如不服本判決應於收受本判決後20日內向本院提出上訴書狀，其
未敘述上訴理由者，並得於提起上訴後20日內向本院補提理由書
狀（均須按他造當事人之人數附繕本）「切勿逕送上級法院」。
中　　華　　民　　國　　111 　年　　7 　　月　　12　　日
                                      書記官  梁雅華
附錄本判決論罪科刑法條：
毒品危害防制條例第4條
製造、運輸、販賣第一級毒品者，處死刑或無期徒刑；處無期徒
刑者，得併科新臺幣3,000萬元以下罰金。
製造、運輸、販賣第二級毒品者，處無期徒刑或10年以上有期徒
刑，得併科新臺幣1,500萬元以下罰金。
製造、運輸、販賣第三級毒品者，處七年以上有期徒刑，得併科
新臺幣1,000萬元以下罰金。
製造、運輸、販賣第四級毒品者，處五年以上十二年以下有期徒
刑，得併科新臺幣500萬元以下罰金。
製造、運輸、販賣專供製造或施用毒品之器具者，處一年以上七
年以下有期徒刑，得併科新臺幣150萬元以下罰金。
前五項之未遂犯罰之。
 附表：   編號 扣押物品名稱 數量 1 甲基安非他命（含包裝袋1只，純度約62.37%，總純質淨重約23.041公克，驗前淨重36.942公克，驗後淨重合計36.917公克，詳偵一卷第263頁之高雄市立凱旋醫院110年2月24日高市凱醫驗字第66801號濫用藥物成品檢驗鑑定書） 1包 2 車牌號碼0000-00號自小客車（含鑰匙1串） 1輛 3 黑色IPHONE牌行動電話 1支 4 白色IPHONE牌行動電話 1支 5 現金新臺幣3萬1,000元 略 6 本票簿 1本 7 電擊棒 1把 8 開山刀 1把 9 AP牌手錶 1個 10 摺疊刀 1支 11 IPHONE牌行動電話（含SIM卡1張，IMEI：000000000000000號） 1支